---
output: html_document
---
#Лабораторный практикум ВКИАД c R

**Преподаватель**
```
Дернакова Оксана Владимировна
```
**Студент**
```
Семененко Алексей Викторович, 2 курс, 6 группа, ПМ
```
**Вариант № 5**


### Часть 1. Управление данными в R

Загрузка данных из текстового файла в таблицу данных

```{r}
qc <- read.table("QC5.txt")
```

Размерность таблицы

```{r}
dim(qc)
```

Первые три записи из таблицы

```{r}
head(qc, 3)
```

Таблица после переименования переменных

```{r}
colnames(qc) <- c("c1", "kit", "nbug", "maker", "vendor", "c2", "c3", "c4", "bug")
head(qc)
```

Комплексная статистика по переменной vendor
 
```{r}
summary(qc$vendor)
```

Комплексная статистика по переменной vendor после ее преобразования в переменную-фактор 

```{r}
qc[, "vendor"] <- as.factor(qc[, "vendor"])
summary(qc[, "vendor"])
```

Число изделий, у которых количество некритических дефектов больше 3

```{r}
sum(qc$nbug > 3)
```

Наблюдения, для которых количество некритических дефектов равно максимальному  

```{r}
qc[qc$nbug == max(qc$nbug),]
```


### Часть 2. Описательная статистика и графический анализ

Присоединить таблицу данных qc к списку текущих переменных (attach).
Далее обращаться к именам переменных напрямую.   
Загрузить дополнительную библиотеку (для вычисления коэффициентов асимметрии и эксцесса).   

```{r}
attach(qc)
library("e1071")
```

В данном пункте статистики и графики выводятся только для переменной c1. 

Вычислить среднее (mean) и медиану (median).  

```{r}

```

Вычислить выборочные квартили Q1, Q2, Q3 (quantile) (в одну строчку).
Вычислить интерквартильный размах с помощью встроенной в R функции. 
 
```{r}

```

Вывести комплексную статистику по переменной c1.  

```{r}

```

Вычислить дисперсию (var) для переменных c1 и  2 * c1 + 100 в указанном порядке.
В выводе записать программно вычисленное отношение дисперсий данных переменных.  

```{r}

```

Вычислить дисперсию, используя векторное выражение (то есть в одну строку, без циклов).

```{r}

```

Построить гистограмму (hist).   

```{r}

```

Вывести асимметрию (skewness) и эксцесс (kurtosis) в указанном порядке. Сделать вывод.  

```{r}

```

Проверить нормальность остатков с помощью статистического теста Лиллиефорса (lillie.test). Сделать вывод.

```{r}
library(nortest)
```


### Часть 3. Анализ статистических зависимостей

Перекодировать переменную kit так, чтобы она принимала только два значения: 1 и 2
(1 при kit < 3, 2 - в отстальных случаях).

```{r}

```

Вычислить ранговый коэффициент корреляции Спирмена (cor, method = "spearman") для переменных kit и maker. 

```{r}

```

Вывести таблицу сопряженности (table) по переменным kit и maker. Сделать вывод.

```{r}

```

Для переменных c1, c3 вычислить коэффициент корреляции. Сделать вывод. 

```{r}

```

Вывести корреляционную матрицу по всем числовым характеристикам c1-c4 (cor).
Для выбора нужных столбцов таблицы воспользоваться оператором "[]".   

```{r}

```

Представить матрицу корреляции в более удобном виде(symnum, в качестве аргумента
данной функции использовать результат функции cor). Сделать вывод.

```{r}

```

Построить модель линейной регрессии для пары переменных, для которых коэффициент корреляции
имеет наибольшее значение. Использовать функцию lm, зависимая переменная - с меньшим номером.
Полученную модель сохранить в переменную linmod. Вывести общую статистику по модели (summary).
Сделать вывод.

```{r}

```

Построить диаграмму рассеяния (plot) с линией регрессии (abline) для переменных,
которые участвуют в оцененной модели.

```{r}

```

Вывести отдельно коэффициенты модели (coefficients).   

```{r}

```

Сохранить значения остатков (residuals) модели linmod в переменную res.
Построить график "Квантиль-квантиль" (qqnorm) для остатков. Сделать вывод.

```{r}

```

Проверить нормальность остатков с помощью статистического теста Колмогорова-Смирнова (ks.test).  
Сделать вывод.

```{r}

```


### Часть 4. Анализ неоднородных данных

Подсчитать частоты значений для переменной maker (table).  

```{r}

```

Последовательно применить двухвыборочный t-критерий (t.test) к переменным c1, c2, c3, c4. 
Ввборки значений каждой переменной разделяются на две подвыборки по значениям переменной maker (1 или 2).   
Программно получить и вывести результаты (статистику по тесту) по той переменной (c1 / c2 / c3 / c4),
для которой наблюдается значимое (на уровне 0.05) различие средних в двух подвыборках. 
Далее анализировать только выбранную переменную.  

```{r}

```

Построить "ящик с усами" для анализируемой переменной в разрезе по номеру производителя (maker).

```{r}

```

Построить график ядерной оценки плотности распределения (density) для анализируемой переменной. 

```{r}

```


### Часть 5. Классификация неоднородных данных

Построить диаграмму рассеяния (plot) для двух переменных, которые имеют наименьшую корреляцию
(по матрице корреляции из 3 части). Переменная с меньшим номером должна находится по оси Ox.

```{r}

```

Объединить выбранные переменные в одну матрицу (cbind) и сохранить ее в новую переменную.
Вывести первые три строки полученной матрицы (head).

```{r}

```

Выполнить кластерный анализ (kmeans) с разбиением на два класса в пространстве выбранных переменных (kmeans). 
В качестве первого аргумента функции kmeans необходимо передавать матрицу,
а второго - количество классов (2), на которое производится разбиение.   
Сохранить результаты в переменную kmres и вывести частоты наблюдений в каждом оцененном классе (table).

```{r}

```

Вывести график (plot) с легендой (legend), на котором должна быть обозначена классовая принадлежность каждого
наблюдения различными символами (параметр pch).

```{r}

```

Отсоединить таблицу данных qc от списка текущих переменных (работа с данными закончена).

```{r}
detach(qc)
```